

Camila Góes da Silva

Endereço para acessar este CV: http://lattes.cnpq.br/9675934700469533

ID Lattes: 9675934700469533

Última atualização do currículo em 01/07/2021

Possui graduação em Medicina pela Universidade Federal da Bahia (2009), residência em Medicina de Família e Comunidade pela Universidade Federal da Paraíba (2013) e mestrado em Saúde Pública pela Escola Nacional de Saúde Pública Sérgio Arouca - Fiocruz/RJ (2016). Atualmente é médica do Programa Mais Médicos para o Brasil, do Ministério da Saúde, atuando na atenção primária do município de Taperoá, na Bahia, desde o início da pandemia pelo Covid-19. Foi docente na Universidade Federal do Recôncavo da Bahia de 2014 a 2020, onde implantou e coordenou a residência de Medicina de Família e Comunidade por 2 anos. Iniciou os estágios em Saúde do Campo. Atuou como supervisora do Programa Mais Médicos de 2013 a 2019. (Texto informado pelo autor)

Identificação

Nome

Nome em citações bibliográficas

Lattes iD

Camila Góes da Silva

GÓES, C. S.;Silva, CG;SILVA, CAMILA GOES DA

(

http://lattes.cnpq.br/9675934700469533

Endereço

2011 - 2013

2006 - 2006

Formação acadêmica/titulação

2014 - 2016 Mestrado profissional em Pós-graduação em Saúde Pública.

Fundação Oswaldo Cruz, FIOCRUZ, Brasil.

Título: Saúde do Campo no assentamento Tiradentes, em Mari, na Paraíba, Ano de

Obtenção: 2016.

Orientador: Profa. Dra. Maria Inês de Souza Bravo.

Grande área: Ciências da Saúde

Especialização - Residência médica.

Universidade Federal da Paraíba, UFPB, Brasil. Residência médica em: Medicina de Família

e Comunidade

Número do registro: 322382.

Bolsista do(a): MEC/SESu/CNRM, MEC/SESU/CNRM, Brasil.

2003 - 2009 Graduação em Medicina.

Universidade Federal da Bahia, UFBA, Brasil.

Formação Complementar

i ormação complemental	
2011 - 2011	Formação de Multiplicadores Cuidando do Cuidador. (Carga horária: 80h).
	Associação Paraibana de Terapeutas Comunitários, MISC - PB, Brasil.
2010 - 2010	Estágio em Medicina de Urgência. (Carga horária: 312h).
	Hospital Geral do Estado da Bahia, HGE, Brasil.
2009 - 2009	Extensão universitária em EDCB82: Educação Popular Áreas de Reforma Agrária. (Carga
	horária: 68h).
	Departamento Educação III - UFBA, FAMED - UFBA, Brasil.
2008 - 2008	Estágio de infectologia no Pronto Atendimento. (Carga horária: 288h).
	Hospital Especializado Couto Maia, HCM, Brasil.
2006 - 2006	Extensão universitária em EDC456: Ação Interdisciplinar Ár. Reforma Agrária. (Carga
	horária: 68h).
	Departamento de Educação III - UFBA, FAMED - UFBA, Brasil.
2006 - 2006	Estágio no serviço de Emergência. (Carga horária: 144h).
	Hospital Geral Ernesto Simões Filho, HGESF, Brasil.

Estágio de Ginecologia- Obstetrícia e Pediatria. (Carga horária: 160h).

Universidade Privada del Valle, UPV, Bolívia.

2004 - 2004 Extensão universitária em MED459 ACC: Educação em Saúde na região de Subaúma.

(Carga horária: 68h).

Departamento de Medicina Preventiva e Social - UFBA, DMPS - UFBA, Brasil.

Atuação Profissional

Universidade Federal do Recôncavo da Bahia, UFRB, Brasil.

Vínculo institucional

2014 - 2020 Vínculo: Servidor Público, Enquadramento Funcional: Docente Medicina, Carga horária: 20 **Outras informações** Docente da Disciplina Práticas em Saúde da Família (2014 a 2020) Coordenadora da

Residência de Medicina de Família e Comunidade (2016 e 2017) Docente do estágio em

saúde do campo do internato de Saúde da Família (2019)

Atividades

2018 - Atual Conselhos, Comissões e Consultoria, Centro de Ciência da Saúde.

Cargo ou função

Vice-coordenadora da COREME.

Universidade Federal da Paraíba, UFPB, Brasil.

Vínculo institucional

2013 - 2014 Vínculo: Preceptor, Enquadramento Funcional: Preceptora do Estágio Saúde do Campo/

PRMFC, Carga horária: 12

Outras informações Preceptora do Estágio em Saúde do Campo do Programa de Residência de Medicina de

Família e Comunidade da UFPB, que tem como campos de prática os assentamentos

Tiradentes e Zumbi, em Mari-PB

Vínculo institucional

2012 - 2012 Vínculo: Preceptora, Enquadramento Funcional: Preceptora do Internato em Saúde

Coletiva, Carga horária: 32

Secretaria Municipal de Saúde de João Pessoa, SMS JP, Brasil.

Vínculo institucional

2011 - 2013 Vínculo: Médico Residente, Enquadramento Funcional: Médica do Programa de Saúde da

Família, Carga horária: 40

Ministério da Saúde, MS, Brasil.

Vínculo institucional

2013 - 2019 Vínculo: Bolsista, Enquadramento Funcional: Supervisora do Programa Mais Médicos,

Carga horária: 12

Vínculo institucional

2011 - 2012 Vínculo: Bolsista, Enquadramento Funcional: Preceptora do PET - Saúde, Carga horária: 8

Secretaria Municipal de Saúde de Salvador, SMS SSA, Brasil.

Vínculo institucional

2010 - 2010 Vínculo: Servidor Público, Enquadramento Funcional: Médica do Programa de Saúde da

Família, Carga horária: 40

Universidade Federal da Bahia, UFBA, Brasil.

Vínculo institucional

2007 - 2008 Vínculo: Bolsista, Enquadramento Funcional: Monitora do Pró - Saúde / FAMEB/ UFBA,

Carga horária: 20

Vínculo institucional

2005 - 2005 Vínculo: Colaborador, Enquadramento Funcional: Monitor do XI ELV-SUS / DAMED **Outras informações** Monitora do XI Estágio Local de Vivência em SUS promovido pelo Diretório Acadêmico de

Medicina (DAMED), no município de Vitória da Conquista-Ba

Vínculo institucional

2003 - 2003 Vínculo: Colaborador, Enquadramento Funcional: Monitora do VIII ELV- SUS / DAMED **Outras informações**

Monitora do VIII Estágio Local de Vivência em SUS promovido pelo Diretório Acadêmico de

Medicina (DAMED), no município de Vitória da Conquista-Ba

Vínculo institucional 2005 - 2006

Outras informações

Vínculo: Bolsista, Enquadramento Funcional: Iniciação Científica

Pesquisa intitulada "Avaliação da atividade inflamatória da saliva de L. longipalpis utilizando um modelo do bolsão inflamatório". Orientada por profa. Aldina Maria Prado

Barral

Ministério da Saúde, MS, Brasil.

Vínculo institucional

2010 - 2011

2009 - 2009

2006 - 2011

2020 - Atual Vínculo: Bolsista, Enquadramento Funcional: Médico do Programa Mais Médicos para o

Brasil, Carga horária: 40

Outras informações Médica no município de Taperoá, Bahia

Projetos de extensão

2011 - 2011 Extensão Popular em Saúde

Descrição: Capacitação de agentes populares de saúde em áreas de reforma agrária, na

Várzea da Paraíba.

Situação: Concluído; Natureza: Extensão.

Integrantes: Camila Góes da Silva - Integrante / Wladimir Nunes Pinheiro - Coordenador.

Curso de Formação de Educadores Populares de Saúde em Áreas de Reforma Agrária

Descrição: Capacitação sobre a saúde ampliada para moradores dos assentamentos Nova

Panema, Recanto da Paz, Bento e Santa Maria, no recôncavo baiano...

Situação: Concluído; Natureza: Extensão.

Integrantes: Camila Góes da Silva - Integrante / Leandro Barreto - Coordenador.

2010 - 2010 IV Estágio Interdisciplinar de Vivência em Áreas de Reforma Agrária

Situação: Concluído; Natureza: Extensão.

Integrantes: Camila Góes da Silva - Integrante / Nair Casagrande - Coordenador.

III Estágio Interdisciplinar de Vivência no Recôncavo Baiano

Situação: Concluído; Natureza: Extensão.

Integrantes: Camila Góes da Silva - Integrante / Nair Casagrande - Coordenador.

Núcleo de Estudos e Práticas em Políticas Agrárias - NEPPA

Descrição: Núcleo de assessoria a movimentos sociais do campo nas áreas de educação popular, educação em saúde, rádio comunitária, agroecologia e juventude. Composto por estudantes universitários e profissionais, com atuação no estado da Bahia desde 2006. É auto-gestionário e horizontalizado, contando com o apoio de diversos professores

universitários como coordenadores de sub-projetos de extensão. Para maiores informações

acesse: http://neppa-ba.blogspot.com.br/. Situação: Concluído; Natureza: Extensão.

Integrantes: Camila Góes da Silva - Integrante / Núcleo de Estudos e Práticas em Políticas

Agrárias NEPPA - Coordenador.

2006 - 2007 Projeto de Promoção e Prevenção da Saúde em Comunidades Rurais

Descrição: Atividades de Educação Popular em Saúde eram realizadas quinzenalmente no

assentamento Bela Vista, na cidade de Santo Amaro.

Situação: Concluído; Natureza: Extensão.

Integrantes: Camila Góes da Silva - Integrante / Annibal Muniz Silvany Neto -

Coordenador.

2006 - 2006 I Estágio de Vivência em Comunidade Rural

Situação: Concluído; Natureza: Extensão.

Integrantes: Camila Góes da Silva - Integrante / Annibal Muniz Silvany Neto -

Coordenador.

Áreas de atuação

Grande área: Ciências da Saúde / Área: Medicina / Subárea: Medicina de família e

comunidade.

2. Grande área: Ciências Humanas / Área: Educação / Subárea: Educação Popular em Saúde.

3. Grande área: Ciências da Saúde / Área: Saúde Coletiva / Subárea: Saúde do Campo.

Idiomas

Produções

Produção bibliográfica

Artigos completos publicados em periódicos

Ordenar por

Ordem Cronológica



- 1. SILVA, CAMILA GOES DA; PRADA, CLARA ALEIDA . Saúde no campo: caminhos percorridos pelo Movimento dos Trabalhadores Rurais Sem Terra (MST). SAÚDE EM DEBATE, v. 43, p. 50-65, 2019.
- 2. Silva, CG; Medrado, PP . Fomento à FarmÃicia Viva através da Educação Popular, numa Zona Rural-PB. Revista Brasileira Ciências da Saúde, v. 18, p. 339-344, 2014.

Apresentações de Trabalho

- 1.

 SILVA, C. G.; MIRANDA, C. Z.; DANTAS, D. D.; VILLARINO, G.; MACHADO, T.; GÓES, C. S. . SAÚDE DO CAMPO E FORMAÇÃO DO MÉDICO DE FAMÍLIA E COMUNIDADE, NA PARAÍBA. 2014. (Apresentação de Trabalho/Simpósio).
- 2. GÓES, C. S.; ANDRADE, E. F. . Saúde do Campo: Políticas de Saúde e relatos de experiência em dois assentamentos, dos estados da Paraíba e de São Paulo. 2014. (Apresentação de Trabalho/Simpósio).
- 3. 🌟 GÓES, C. S.; Guimrães, OS ; Lima, G. . Uma proposta de estágio interdisciplinar de vivência com intervenção. 2013. (Apresentação de Trabalho/Outra).
- **4. GÓES, C. S.**; Medrado, PP . Fomento à Farmácia Viva através da Educaçã Popular. 2012. (Apresentação de Trabalho/Congresso).
- **5. GÓES, C. S.**; Soares, RS; Medrado, PP; Rocha, N.; Lima, KM; Simon, E. . La estrategia de salud de la familia como sistema adaptativo complejo. 2012. (Apresentação de Trabalho/Congresso).
- 6. Andrade, TFC ; Silva, CG ; Dultra LS ; Barboza LP ; Barretto LD . Elaboração de plano de educação popular em saúde para comunidades rurais. 2011. (Apresentação de Trabalho/Congresso).
- GÓES, C. S.; Santos, TML; Formiga, MYC; Souza, RMR. Experiência com grupo de adolescentes na USF Mudança de Vida. 2011. (Apresentação de Trabalho/Outra).
- 8. Dultra LS; **GÓES, C. S.**; Bomfim, DEC; Silva, LL; CARVALHO, J. . Experiência da marcha do MST: Necessidade de construção de uma nova clínica. 2011. (Apresentação de Trabalho/Congresso).
- **9. GÓES, C. S.**. Avaliação da atividade inflamatória da saliva de L. longipalpis utilizando um modelo do bolsão inflamatório. 2006. (Apresentação de Trabalho/Outra).
- **10. GÓES, C. S.**; Silvany Neto, A.M. . Interação Comunidade e Universidade Pública: Uma Vivência em Comunidade Rural. 2006. (Apresentação de Trabalho/Seminário).
- **11. GÓES, C. S.**; Barral, A.M. . Efeito da saliva de Lutzomuia longipalpis no recrutamento celular e na infecção por Leishmania chagasi no modelo do bolsão inflamatório. 2006. (Apresentação de Trabalho/Seminário).
- **12.** TEIXEIRA, Clarissa R ; Barral-Netto, M ; **GÓES, C. S.** . A saliva de Lutzomyia Longipalpis induz o recrutamento de macrófagos dependente de CCL2/ MCP-1 e é capaz de modificar a resposta inflamatória para Leishmania chagasi. 2006. (Apresentação de Trabalho/Congresso).

Outras produções bibliográficas

- Heinzelmann, R.S.; GÓES, C. S. . Estágio Local de Vivência em SUS: Sensibilização do estudantes para a defesa do SUS 2005 (Pôster).
- **2. GÓES, C. S.**; Sá, LM; Souto, M.; Freitas, H. . Condições de Vida e Saúde Populações de assentamentos de Reforma Agrária. São Paulo SP: ANCA Associação Naional de Cooperaçã Agrícola, 2005 (Pesquisa Popular Participativa).
- **3.** Heinzelmamm, R. ; **GÓES, C. S.** . Relato de caminhos para integração ensino-serviços de saúde: a experiência do Movimento estudantil da UFBA 2005 (Pôster).

Demais tipos de produção técnica

- 1. GÓES, C. S.. IV Estágio Interdisciplinar de Vivência em Áreas de Reforma Agrária. 2010. (Curso de curta duração ministrado/Extensão).
- GÓES, C. S.. III Estágio Interdisciplinar de Vivência no Recôncavo Baiano. 2010. (Curso de curta duração ministrado/Extensão).
- **3. GÓES, C. S.**. Curso de abordagem inicial ao politraumatizado. 2006. .
- Heinzelmann, R.S.; GÓES, C. S. VIII Estágio Local de Vivência no SUS. 2003. (Curso de curta duração ministrado/Extensão).

Eventos

Organização de eventos, congressos, exposições e feiras

1. GÓES, C. S.; Silvany Neto, A.M.; Barboza LP. I Estágio de Vivência em Comunidade Rural. 2006. (Outro).

Página gerada pelo Sistema Currículo Lattes em 01/07/2021 às 15:20:41

Imprimir currículo